【裁判字號】    99,聲,1373
【裁判日期】    991220
【裁判案由】    聲請定其應執行刑
【裁判全文】
臺灣雲林地方法院刑事裁定              99年度聲字第1373號
聲  請  人  臺灣雲林地方法院檢察署檢察官
抗  告  人
即
受  刑  人  陳龍德
上列抗告人即受刑人不服本院於民國99年12月10日所為裁定，提
起抗告，本院更正裁定如下：
    主  文
原裁定撤銷。
陳龍德所犯如附表編號２至１０所示罪刑，應執行有期徒刑參年貳
月。
其餘聲請駁回（即聲請就附表編號１定應執行刑之部分）。
    理  由
一、聲請意旨略以：抗告人即被告陳龍德因犯附表編號１至１０所
    示各罪，均經分別確定在案。爰依刑事訴訟法第477 條第1
    項，刑法第53條、第51條第5 款等規定，聲請定其應執行之
    刑。
二、按原審法院認為抗告有理由者，應更正其裁定，刑事訴訟法
    第408 條第2 項前段定有明文。經查本院核閱案卷後，於民
    國99年12月10日，就被告所犯附表編號１至１０所示各罪，裁
    定應執行有期徒刑3 年10月在案。惟數罪之宣告刑出於2 個
    以上之科刑判決而得併合處罰定其應執行刑者，以該數罪俱
    係在首先確定之科刑判決確定前所犯者為限。倘若被告先後
    犯甲、乙、丙三罪，而甲罪係在乙罪裁判確定前所犯，甲、
    乙兩罪均經判決確定，並已裁定定其應執行之刑，則丙罪雖
    在乙罪裁判確定前所犯，但因其在甲罪裁判確定之後，且乙
    罪既已與甲罪合併定其應執行刑，則丙罪即不得再與乙罪重
    複定其應執行之刑，祇能單獨執行（最高法院72年臺非字第
    47號判例意旨可資參照）。就附表編號２至１０所示各罪刑，
    符合數罪併罰之要件，故檢察官聲請就此部分聲請定其應執
    行之刑，為有理由，應予准許。但就被告所犯附表編號１所
    示之罪刑部分，業經臺灣臺中地方法院將之與被告所犯其他
    竊盜案件（本院98年度簡上字第67號）於99年10月15日，以
    99年度聲字第3924號裁定合併應執行有期徒刑1 年，於99年
    11月2 日裁定確定（見卷附臺灣高等法院被告前案紀錄表與
    裁定書）。且被告所犯該竊盜案件（本院98年度簡上字第67
    號），未經本案檢察官聲請定其應執行之刑，並與其所犯附
    表編號２至９所示其餘各罪，不符合數罪併罰之要件，再者
    附表編號１所示之罪刑既與該竊盜案件已定其應執行之刑，
    參前最高法院判例要旨，即無與附表編號２至１０所示之罪刑
    更定其應執行之刑之餘地，故此部分定執行刑之聲請應予駁
    回。準此，抗告意旨指摘原裁定違法，不利被告等語，為有
    理由，應由本院更正裁定。
三、依刑事訴訟法第477 條第1 項、第408 條第2 項前段，刑法
    第53條、第51條第5 款，裁定如主文。
中    華    民    國    99    年    12    月    20    日
                  刑事第七庭  法  官  王  紹  銘
以上正本證明與原本無異。
如不服本裁定，應於裁定送達後5 日內向本院提出抗告狀（須附
繕本）。
                              書記官  洪  秀  虹
中    華    民    國    99    年    12    月    22    日

司法院資訊處製作；財團法人民間司法改革基金會備份。
